【裁判字號】    99,上訴,2544
【裁判日期】    990802
【裁判案由】    毒品危害防制條例
【裁判全文】
臺灣高等法院刑事判決                99年度上訴字第2544號
上  訴  人
即  被  告  甲○○
上列上訴人即被告違反毒品危害防制條例案件，不服臺灣桃園地
方法院99年度審訴字第322號，中華民國99年3月31日第一審判決
（起訴案號：臺灣桃園地方法院檢察署98年度毒偵字第5872號）
，提起上訴，本院判決如下：
    主  文
上訴駁回。
    理  由
一、依刑事訴訟法第三百五十條、第三百六十一條、第三百六十
    二條、第三百六十七條規定，不服地方法院之第一審判決而
    上訴者，須提出上訴書狀，並應敘述具體理由，為上訴必備
    之程式；其所提出之書狀未敘述上訴理由，或僅曾以言詞陳
    述上訴理由者，均應於上訴期間屆滿後二十日內補提理由書
    於第一審法院。第一審法院經形式審查，認逾期未補提上訴
    理由者，應定期間先命補正；逾期未補正者，為上訴不合法
    律上之程式，應以裁定駁回。倘已提出上訴理由，但所提非
    屬具體理由者，則由第二審法院以上訴不合法律上之程式，
    判決駁回。而所謂具體理由，必係依據卷內既有訴訟資料或
    提出新事證，指摘或表明第一審判決有何採證認事、用法或
    量刑等足以影響判決本旨之不當或違法，而構成應予撤銷之
    具體事由，始克當之（例如：依憑證據法則具體指出所採證
    據何以不具證據能力，或依憑卷證資料，明確指出所為證據
    證明力之判斷如何違背經驗、論理法則）；倘僅泛言原判決
    認定事實錯誤、違背法令、量刑失之過重或輕縱，而未依上
    揭意旨指出具體事由，或形式上雖已指出具體事由，然該事
    由縱使屬實，亦不足以認為原判決有何不當或違法者（例如
    ：對不具有調查必要性之證據，法院未依聲請調查亦未說明
    理由，或援用證據不當，但除去該證據仍應為同一事實之認
    定），皆難謂係具體理由，俾與第二審上訴制度旨在請求第
    二審法院撤銷、變更第一審不當或違法之判決，以實現個案
    救濟之立法目的相契合，此有最高法院九十七年台上字第八
    九二號判決意旨可參照。
二、本件被告上訴意旨略以：被告已改過自新，未再施用毒品，
    而有正常生活與工作，並扶養母親與家庭，請諭知緩刑或勞
    動服務等語，經查：原審以被告坦承施用毒品（原審卷第三
    ○頁背面），且其尿液經鑑驗確呈嗎啡、安非他命陽性反應
    ，有鑑驗報告在卷可參，因認事證明確，而審酌被告有毒品
    前科，犯後坦承，及毒品對個人之危害等一切情狀，而量處
    有期徒刑七月，認事用法，並無不合。上訴意旨請求諭知勞
    動服務乙節，尚非法院職權，於法不合。而被告前因施用毒
    品案件，經高雄地方法院以九十八年審簡字第一二四○號判
    處有期徒刑二月確定，於九十八年九月十五日執行完畢等情
    ，有本院被告前案紀錄表在卷可參（原審卷第四頁背面），
    於本案雖不構成累犯，惟亦不符合緩刑條件，因此，上訴意
    旨請求緩刑乙節，於法不合。綜上，本件上訴，顯未依據卷
    內既有訴訟資料或提出新事證，指摘或表明第一審判決有何
    採證認事、用法或量刑等足以影響判決本旨之不當或違法，
    而構成應予撤銷之具體事由，揆諸上開法條規定及最高法院
    判決意旨，難認上訴合法，應予駁回。爰不經言詞辯論，依
    刑事訴訟法第三百六十七條前段、第三百七十二條規定，判
    決如主文。
中    華    民    國    99    年    8     月    2     日
                  刑事第十八庭審判長法  官  吳鴻章
                                    法  官  汪梅芬
                                    法  官  周政達
以上正本證明與原本無異。
如不服本判決，應於收受送達後10日內向本院提出上訴書狀，其
未敘述上訴之理由者並得於提起上訴後10日內向本院補提理由書
（均須按他造當事人之人數附繕本）「切勿逕送上級法院」。
                                    書記官  廖純瑜
中    華    民    國    99    年    8     月    2     日

司法院資訊處製作；財團法人民間司法改革基金會備份。
